【裁判字號】    99,審訴,34
【裁判日期】    990223
【裁判案由】    毒品危害防制條例
【裁判全文】
臺灣士林地方法院刑事判決              99年度審訴字第34號
公  訴  人  臺灣士林地方法院檢察署檢察官
被      告  甲○○
上列被告因違反毒品危害防制條例案件，經檢察官提起公訴（98
年度毒偵字第1904號），被告於準備程序就被訴事實為有罪之陳
述，本院合議庭裁定由受命法官獨任改依簡式審判程序審理，並
判決如下：
    主  文
甲○○施用第一級毒品，累犯，處有期徒刑壹年貳月，扣案第一
級毒品海洛因（驗餘淨重貳點玖柒公克，純質淨重零點柒柒公克
）沒收銷燬，包裝上開海洛因之塑膠空包裝袋壹個、吸食器壹組
均沒收。
    事實及理由
一、本件犯罪事實及證據，除引用檢察官起訴書之記載（如附件
    起訴書）外，另更正並補充：(一)犯罪事實部分：甲○○前於
    民國87年間，因施用毒品案件，經本院裁定送觀察、勒戒後
    ，認無繼續施用毒品之傾向，於87年11月2 日釋放出所，並
    由臺灣士林地方法院檢察署檢察官以87年度偵緝字第352 號
    為不起訴處分確定；又於88、89年間，因施用毒品案件，經
    本院以89年度毒聲字第1196號裁定送觀察、勒戒後，認有繼
    續施用毒品之傾向，除經本院以89年度毒聲字第1515號裁定
    令入戒治處所施以強制戒治，並經臺灣士林地方法院檢察署
    檢察官提起公訴，其中強制戒治部分，嗣因戒治成效經評定
    為合格，認無繼續戒治之必要，經本院以90年度毒聲字第13
    8 號裁定停止戒治，所餘戒治期間付保護管束，於90年2 月
    21日停止戒治釋放出所，惟因違反保護管束應遵守事項情節
    重大，經本院裁定撤銷停止戒治，令入戒治處所繼續施以強
    制戒治，於90年10月15日執行完畢釋放出所，刑事訴追部分
    ，則經本院89年度士簡字第425 號判決處有期徒刑6 月確定
    ，於91年10月17日易科罰金執行完畢；再因施用毒品案件，
    經本院以93年度易字第221 號判決處有期徒刑1 年，並經臺
    灣高等法院以93年度上易字第1604號判決駁回上訴確定；另
    因竊佔案件，經本院以94年度訴字第450 號判決處有期徒刑
    3 月確定；復因施用毒品案件，經本院以94年度訴字第663
    號判決處有期徒刑1 年6 月，嗣經臺灣高等法院以95年度上
    易字第2081號判決駁回上訴確定，上開各案件再經臺灣高等
    法院以96年度聲減字第2698號裁定分別減刑為有期徒刑6 月
    、1 月又15日（此部分定應執行刑為有期徒刑7 月）及9 月
    確定後合併執行。復因毒品案件，經本院以96年度訴字第72
    1 號判決處有期徒刑8 月、1 年，應執行有期徒刑1 年6 月
    確定，與上開減刑後之案件接續執行，於97年11月28日縮短
    刑期假釋出監並付保護管束，98年8 月8 日保護管束期滿，
    未經撤銷，視為執行完畢。詎其猶不知悔改，於前案強制戒
    治執行完畢釋放後5 年內，又犯施用毒品罪，經法院判決有
    罪確定後，仍不知悔改，復基於施用第一級毒品海洛因及第
    二級毒品甲基安非他命之犯意，於98年10月21日上午某時，
    在臺北市○○區○○路101 巷67號住處內，以將海洛因混合
    甲基安非他命置於吸食器內燒烤吸食其煙霧之方式，同時施
    用第一級毒品海洛因及第二級毒品甲基安非他命1 次。(二)上
    開犯罪事實業據被告於本院準備程序期日及審理中坦承不諱
    ，核與起訴書所載之證據相符，足認被告上開任意性自白與
    事實相符，本件事證明確，被告犯行洵堪認定，應依法論科
    。
二、核被告所為，係犯毒品危害防制條例第10條第1 項施用第一
    級毒品罪及同條第2 項施用第二級毒品罪。又被告施用第一
    級毒品海洛因及第二級毒品甲基安非他命前後持有之低度行
    為為施用之高度行為所吸收，均不另論罪。再被告以將第一
    級毒品海洛因混合第二級毒品甲基安非他命置於吸食器內燒
    烤吸食其煙霧之方式，同時施用第一級毒品海洛因及第二級
    毒品甲基安非他命1 次，係以一行為同時觸犯上開2 罪名，
    為想像競合犯，應從一重之施用第一級毒品罪處斷。另被告
    有上述前科執行情形，此有臺灣高等法院被告前案紀錄表在
    卷可憑，其於前案有期徒刑執行完畢後5 年內，故意再犯有
    期徒刑以上之本罪，為累犯，應依法加重其刑。爰審酌被告
    曾因施用毒品犯行而送觀察、勒戒及強制戒治程序，仍無法
    戒除毒癮，復又觸犯本件施用毒品犯行，顯示其無戒絕之決
    心，惟本件被告同時施用第一級毒品、第二級毒品1 次，係
    傷害自身健康，所生危害非鉅，且本件被告犯後已坦承犯行
    ，態度尚屬良好等一切情狀，量處如主文所示之刑，以資懲
    儆。扣案之第一級毒品海洛因（淨重2.97公克，純度25.79%
    ，純質淨重0.77公克）為違禁物，應依毒品危害防制條例第
    18條第1 項前段之規定宣告沒收銷燬，而扣案包裝上開海洛
    因之塑膠空包裝袋1 個及吸食器1 組均為被告所有供施用上
    開毒品之工具，業經被告於本院審理中供承明確，均依法宣
    告沒收。
據上論斷，應依刑事訴訟法第273 條之1 第1 項、第299 條第1
項前段、第310 條之2 、第454 條，毒品危害防制條例第10條第
1 項、第2 項、第18條第1 項前段，刑法第11條，第55條、第47
條第1 項、第38條第1 項第2 款，判決如主文。
本案經檢察官吳昭瑩到庭執行職務。
中    華    民    國    99    年    2     月    23    日
                  刑事第一庭法  官  雷雯華
以上正本證明與原本無異。
如不服本判決應於收受判決後10日內向本院提出上訴書狀，並應
敘述具體理由；其未敘述上訴理由者，應於上訴期間屆滿後20日
內向本院補提理由書（均須按他造當事人之人數附繕本）「切勿
逕送上級法院」。
                            書記官  陳麗津
中    華    民    國    99    年    2     月    23    日
附錄本判決論罪法條依據：
毒品危害防制條例第10條
施用第一級毒品者，處6 月以上5 年以下有期徒刑。
施用第二級毒品者，處3 年以下有期徒刑。

司法院資訊處製作；財團法人民間司法改革基金會備份。
